【裁判字號】    89,簡上,146
【裁判日期】    891222
【裁判案由】    違反著作權法
【裁判全文】
臺灣桃園地方法院刑事判決                        八十九年度簡上字第一四六號
    上  訴  人
    即  被  告  甲○○
右上訴人即被告因違反著作權法案件，不服本院八十九年度桃簡字第一四號中華民國
八十九年五月三日第一審判決（聲請案號︰八十九年度偵字第一三七九三號），提起
上訴，本院管轄第二審之合議庭判決如左︰
        主  文
上訴駁回。
甲○○緩刑貳年。
        事實及理由
一、本院認定之事實與理由與附件所示之第一審判決書記載相同，茲引用之。另在理
    由部分補充如下：檢察官於八十八年九月十五日傳訊證人即金嗓電腦科技股份有
    限公司（下稱金嗓公司）之法務專員林福祥，其證稱「我們機器只有一種，若要
    營業需辦理公播證，．．．」、「．．．公司有設專款專戶，每部機器五千元．
    ．．」，其並提出金嗓公司與中華音樂著作權聯合總會於八十八年八月廿六日簽
    訂之協議書、金嗓公司八十八年七月十四日版字第００七號函、君毅會計師事務
    所專案查核委託書、中華音樂著作權人聯合總會八十八年八月十八日（八八）聯
    總字第八八０八一八號函、中華音樂著作權人聯合總會八十八年八月十二日座談
    會會議紀錄、中華音樂著作權人聯合總會營業用伴唱機公演（播）授權證書優惠
    辦法、音樂著作公演（播）授權證書辦理方式協議書各一份在卷可稽，由此可見
    ，伴唱機若要營業用須先繳交每部機器五千元以辦理公播證。金嗓公司職員李麗
    虹又於八十八年九月廿三日偵訊時證稱被告所裝設之伴唱機是家用版的，因該家
    用版伴唱機之機號是「九九一」開頭，是八十八年一月份生產，三、四月間賣出
    的，家用版伴唱機之售價較低，約近五萬元，營業用則須七至八萬元，且若係營
    業用版之伴唱機，並有隨機附上一張公播申請表格等語，其並提出產品訂購單、
    金嗓公司伴唱機之宣傳單（其上均印有公共場所公開播放須先取得公開播放權、
    公演費用為每台五千元）各一紙以實其說。另證人即被告之姊許妙蟬於八十八年
    十月十三日偵訊時稱證，伊介紹陳俊亨幫被告購買本案之伴唱機，伊有向陳俊亨
    說明購買伴唱機之用途，陳俊亨應知道購買本案之伴唱機是要公開播放，陳俊亨
    則於八十八年十月廿日偵訊時證稱伊介紹郭名虎去裝設本案之伴唱機，伊有向郭
    名虎說是朋友要開卡拉ＯＫ，證人郭名虎於八十八年十一月四日偵訊時則證稱，
    尚未簽約賣本案之伴唱機時，即有告訴被告有關營業用機器所需注意事項，然被
    告認超過預算，伊有和九如龍ＰＵＢ之小陳、ＤＡＶＩＤ談過公播證之問題，營
    業用之伴唱機之售價要七萬至八萬元，伊有明白告訴他們有關版本之事等語。被
    告既身為九如龍ＰＵＢ之負責人，其認為營業用版之伴唱機須辦理公播證而超過
    其購買預算，進而以三萬元至五萬元（其於八十八年十月十三日偵訊時自承）之
    較低價購入家用版之伴唱機，則其顯明知營業用版與家用版之不同，其購入家用
    版之伴唱機後自不得公開演出伴唱機軟體內之音樂著作，竟為其ＰＵＢ之營業，
    而任由客人點歌，公開播送、進而任而客人公開演出著作財產權人未授權之音樂
    著作，其侵害他人之著作財產權甚明。此外，並有九如龍ＰＵＢ之名片、收據、
    告訴人美華影視股份有限公司之蒐證表、告訴人公司之營利事業登記證、公司執
    照、著作財產權讓與證明書各一紙、內政部著作權登記謄本五紙、內政部著作權
    執照一紙、聯合報及自由時報明顯版面之聯合聲明啟事二則、代保管條一紙等在
    卷可憑，扣案之點歌本一本可資佐證，本件事證至屬明確，被告犯行已堪認定。
二、核被告所為，係犯著作權法第九十二條之罪。被告之犯行，時間緊接，所犯又係
    構成要件相同之罪名，為連續犯，應依刑法第五十六條之規定加重其刑。原審引
    用著作權法第九十二條規定及刑法第五十六條、第四十一條、第三十八條第一項
    第二款、罰金罰鍰提高標準條例第二條規定，判處上訴人即被告有期徒刑三月，
    如易科罰金以三佰元折算一日，並宣告將被告所有供其犯罪所用之伴唱機一台、
    點歌本一本沒收，其認事、用法均無違誤，量刑亦甚妥適，上訴人猶辯稱原審未
    經調查事證即予判決，以為本件上訴，並指摘原判決不當，空言恣意攻訐，核無
    理由，應予駁回。末按本院審酌被告前未曾受有期徒刑以上之宣告（此有台灣高
    等法院被告全國前案紀錄表一紙在卷可稽），其因一時失慮，致罹刑典，其經此
    教訓，當知所警惕，信無再犯之虞，且其於本院審理期間已與告訴人達成和解，
    此有聲請撤回告訴狀一紙可稽，本院認其刑以暫不執行為適當，爰依刑法第七十
    四條第一款之規定，併予宣告緩刑二年，以啟自新，以觀後效。
據上論斷，應依刑事訴訟法第四百五十五條之一第三項、第三百六十八條、第三百七
十三條，刑法第七十四條第一款，判決如主文。
本案經檢察官魏雯祈到庭執行職務
中      華      民      國      八十九    年    十二    月    廿二      日
                                臺灣桃園地方法院刑事第一庭
                                      審判長法  官    吳  爭  奇
                                            法  官    黃  斯  偉
                                            法  官    曾  雨  明
右正本證明與原本無異。
不得上訴。
                                            書記官    戴  育  萍
中        華        民        國   八十九   年    十二    月    廿七    日
附論罪科刑依據之法條：
著作權法第九十二條
擅自以公開口述、公開播送、公開上映、公開演出、公開展示、改作、出租或其他方
法侵害他人之著作財產權者，處三年以下有期徒刑，得併科新台幣十五萬元以下罰金
。
附件：


司法院資訊處製作；財團法人民間司法改革基金會備份。
